Minutes et répertoires du notaire Jacques MILLER, 19 mars 1751 - 18 décembre 1771 (étude XVIII)
Archives nationales
- Minutes de Jacques MILLER, 1643 - 1771; MC/ET/XVIII/323 - MC/ET/XVIII/747
  - Minutes. 1771, novembre - 1771, 18 décembre, novembre 1771 - 18 décembre 1771; MC/ET/XVIII/718
  - Inventaire après décès de François Boucot, garde des rôles des offices de France. 1755, 10 février, 10 février 1755; MC/ET/XVIII/719; registre
    - Inventaire après décès de François Boucot, garde des rôles des offices de France., 10 février 1755; MC/ET/XVIII/719
      Report des actes analysés à l'occasion de l'établissement des répertoires numériques dits 'états numérique' des liasses et registres de minutes. (base de données migrée: voir contexte dans le Plan d’orientation général - Notaires de Paris, guides thématiques du Minutier).
      Date de création de la notice: 2011
      inventaire après décès; Boucot, François
  - Vente mobilière de François Boucot garde des rôles des offices de France. 1755, MC/ET/XVIII/720; registre
    - Vente mobilière de François Boucot, garde des rôles des offices de France., 13 février 1755; MC/ET/XVIII/720
      acte de vente; Boucot, François
  - Vente mobilière de François Boucot garde des rôles des offices de France. 1755, MC/ET/XVIII/721; registre
    - Vente mobilière de François Boucot garde des rôles des offices de France, 20 décembre 1755; MC/ET/XVIII/721
  - Minutes (constitutions de rentes publiques). 1758, 4 juillet - 1758, 12 août, 4 juillet 1758 - 12 août 1758; MC/ET/XVIII/722
    Édit de novembre 1757, rentes viagères.
  - Minutes (constitutions de rentes publiques). 1759, juillet - 1759, décembre, juillet 1759 - décembre 1759; MC/ET/XVIII/723
    Édit de novembre 1758, rentes viagères sur une et deux têtes..
  - Minutes (constitutions de rentes publiques). 1760 - 1762, MC/ET/XVIII/724
    1760: édit de novembre 1758, rentes viagères sur 1 et 2 têtes.
    1762: édit de novembre 1761, rentes viagères sur une tête à 10%, et sur deux à 8%.
  - Minutes (constitutions de rentes publiques). 1763, mai - 1768, juillet, mai 1763 - juillet 1768; MC/ET/XVIII/725
    1763, mai et juillet: édit de novembre 1761, rentes viagères sur une tête à 10%, et sur deux à 8%.
    1766, septembre: édit de janvier 1766, rentes viagères.
    1767, juillet et août: édit de janvier 1766, rentes viagères.
    1768, février, avril, juillet: édit de janvier 1766, rentes viagères.
  - Minutes (constitutions de rentes publiques). 1765, 7 mai - 1765, 30 juin, 7 mai 1765 - 30 juin 1765; MC/ET/XVIII/726
    Édit de décembre 1764, rentes remboursables au denier 20 et au-dessus du denier 20.
  - Minutes (constitutions de rentes publiques). 1765, 9 juillet - 1765, 7 août, 9 juillet 1765 - 7 août 1765; MC/ET/XVIII/727
  - Minutes (constitutions de rentes publiques). 1765, 30 août, 30 août 1765; MC/ET/XVIII/728
  - Minutes (constitutions de rentes publiques). 1765, 19 septembre - 1765, 8 novembre, 19 septembre 1765 - 8 novembre 1765; MC/ET/XVIII/729
  - Minutes (constitutions de rentes publiques). 1765, 3 décembre - 1765, 3 décembre 1765 - 1765; MC/ET/XVIII/730
  - Minutes (constitutions de rentes publiques). 1766, 21 février - 1766, 26 mars, 21 février 1766 - 26 mars 1766; MC/ET/XVIII/731
  - Minutes (constitutions de rentes publiques). 1766, 10 avril - 1766, 30 mai, 10 avril 1766 - 30 mai 1766; MC/ET/XVIII/732
  - Minutes (constitutions de rentes publiques). 1766, 7 juin - 1766, 17 juillet, 7 juin 1766 - 17 juillet 1766; MC/ET/XVIII/733
  - Minutes (constitutions de rentes publiques). 1766, 8 août - 1766, 18 septembre, 8 août 1766 - 18 septembre 1766; MC/ET/XVIII/734
  - Minutes (constitutions de rentes publiques). 1766, 25 septembre - 1766, 16 décembre, 25 septembre 1766 - 16 décembre 1766; MC/ET/XVIII/735
  - Minutes (constitutions de rentes publiques). 1767, MC/ET/XVIII/736
  - Minutes (constitutions de rentes publiques). 1768, janvier - 1768, juin, janvier 1768 - juin 1768; MC/ET/XVIII/737
  - Minutes (constitutions de rentes publiques). 1768, juillet - 1768, août, juillet 1768 - août 1768; MC/ET/XVIII/738
    1765: édit de décembre 1764, rentes remboursables au denier 20 et au-dessus du denier 20.
    Édit de novembre 1767, annuités.
  - Minutes (constitutions de rentes publiques). 1768, septembre - 1768, décembre, septembre 1768 - décembre 1768; MC/ET/XVIII/739
  - Minutes (constitutions de rentes publiques). 1769, MC/ET/XVIII/740
  - Minutes (constitutions de rentes publiques). 1769, 30 juin - 1770, 13 septembre, 30 juin 1769 - 13 septembre 1770; MC/ET/XVIII/741
    1769, 30 juin à 1770, 13 septembre: édit de décembre 1768, rentes viagères, 4 millions sur aides, gabelles et grosses fermes, rentes viagères sur tête à 10% et sur 2 têtes à 8%..
  - Minutes (constitutions de rentes publiques). 1770, mars - 1770, août, mars 1770 - août 1770; MC/ET/XVIII/742/A
    Édit de décembre 1764, remboursement au denier 20 et au-dessus, arrêt du conseil du 20 janvier 1770, effet au porteur converties en contrat.
    ET/XVIII/742
  - Minutes (constitutions de rentes publiques). 1770, septembre - 1771, septembre 1770 - 1771; MC/ET/XVIII/742/B
    Édit de décembre 1764, remboursement au denier 20 et au-dessus, arrêt du conseil du 20 janvier 1770, effet au porteur converties en contrat 1770, mars à août, arrêt du conseil 20 janvier 1770.
    ET/XVIII/742 bis
  - Minutes (constitutions de rentes publiques). 1760, 28 novembre - 1760, 18 décembre, 28 novembre 1760 - 18 décembre 1760; MC/ET/XVIII/743
    Édit de décembre 1759, 10e tontine avec baptistaires.
  - Minutes (constitutions de rentes publiques). 1761, 13 février - 1761, 3 mars, 13 février 1761 - 3 mars 1761; MC/ET/XVIII/744
    Le niveau inférieur de description, quand il existe, correspond aux minutes d'actes.
  - Minutes (constitutions de rentes publiques). 1761, 3 mars - 1761, 15 décembre, 3 mars 1761 - 15 décembre 1761; MC/ET/XVIII/745
  - Minutes (constitutions de rentes publiques). 1762, mars - 1762, juin, mars 1762 - juin 1762; MC/ET/XVIII/746
  - Minutes (actes imparfaits). 1751 - 1771, MC/ET/XVIII/747
    Acte(s) de la même période coté(s) séparément:
    Voir aussi MC/ET/XVIII/323.
    Actes non datés.
    acte imparfait
- Répertoire(s) de Jacques MILLER, 1581 - 1794; MC/RE/XVIII/12 - MC/RE/XVIII/24/A
  - Répertoire. 1713, 23 mars - 1793, 3 octobre, 23 mars 1713 - 3 octobre 1793; MC/RE/XVIII/12
    Répertoire des notaire Etienne Regnault (23 mars 1713 - 8 mars 1751) Jacques Miller (5 avril 1751 - 30 août 1771) Jean Nicolas Giard (5 février 1772 - 3 octobre 1793).
    Testaments.
    Informations concernant le classement et la cotation:
    Le niveau inférieur de description, quand il existe, correspond aux mentions d'actes contenues dans le répertoire. Parmi celles-ci, certaines peuvent y être décrites, de manière plus ou moins détaillée. Pour consulter l'acte proprement dit, il convient de rechercher la cote au niveau des articles (registre ou liasse) des minutes du notaire (cote de type 'MC/ET').
  - Répertoire. 1751, 19 mars - 1771, 18 décembre, 19 mars 1751 - 18 décembre 1771; MC/RE/XVIII/13
    Répertoire chronologique de minutes (19 mars 1751 - 18 décembre 1771) et de minutes de constitutions de rentes (15 avril 1751 - 30 octobre 1771).
    - Quittance., 12 juillet 1751
      Nom, qualité: (Mme ou Mlle) Hubert, Marguerite Elisabeth.
      Nom, qualité: (M.) Masson, Louis Andre
      Attention: la cote du répertoire (de type ' MC/RE ') ne permet pas de consulter la minute de l'acte. Il convient de rechercher la cote de la minute (de type ' MC/ET ') au niveau des articles (registre ou liasse) de minutes du notaire.
      L'accès aux images numérisées des pages du répertoire se fait au niveau de description supérieur (' Répertoire du notaire '), rubrique ' Consulter les archives numérisées associées '.
    - Decharge., 25 juillet 1751
    - Codicille., 29 juillet 1751
      Nom, qualité: (M.) Boucot, Francois
    - Dépôt de pièces., 14 janvier 1761
      Nom, qualité: (M.) Prade, J
    - Transport., 5 avril 1761
      Nom, qualité: (M.) Tremblin de Chalange.
      Nom, qualité: (M.) Gautier
    - Adjudication, mainlevée, maison, Paris (Paris) rue de Vendome., 9 juillet 1761
      Nom, qualité: (M.) Coste, Anselme Alexandre (bourgeois, Paris), Paris.
      Nom, qualité: (M.) Geneve, Jean Gaspard.
      Nom, qualité: (Mme ou Mlle) Eynard de Ravanne, Benoise Marie Louise.
      Nom, qualité: (M.) L'Hopital de, Jacques Raymond.
      Profession: marechal de camp, Paris
    - Rente, transport., 17 août 1761
      Nom, qualité: (M.) Maugas.
      Nom, qualité: (M.) Dambricour
    - Inventaire après décès de F. RIVARD veuve DOREY, 21 janvier 1762
      inventaire après décès; Rivard, F.; Dorey (veuve)
    - Inventaire après décès de A. FRION d'ARGILLIERES, 3 février 1762
      inventaire après décès; Frion d'Argillieres, A.
    - Inventaire après décès de Cl. L. CHAUMIE épouse MARCHANT, 12 février 1762
      inventaire après décès; Chaumie, Cl.-L.; Marchant (épouse)
    - Inventaire après décès de A. F. FONTAINE, 17 février 1762
      inventaire après décès; Fontaine, A.-F.
    - Inventaire après décès de L. R. JERESME, 5 mars 1762
      inventaire après décès; Jeresme, L.-R.
    - Inventaire après décès de D. MATIFFAT veuve MOUSSIER, 15 mars 1762
      inventaire après décès; Matiffat, D.; Moussier (veuve)
    - Inventaire après décès de J. B. CHAGNIET, 16 mars 1762
      inventaire après décès; Chagniet, J.-B.
    - Inventaire après décès de L. CHOBERT, 18 mars 1762
      inventaire après décès; Chobert, L.
    - Inventaire après décès de M. J. JACQUINET veuve de BARBEZAN, 22 mars 1762
      inventaire après décès; Jacquinet, M.J.; Barbezan de
    - Inventaire après décès de N. H. BOUTAULT de RUSSY, 29 mars 1762
      inventaire après décès; Boutault de Russy, N.H.
    - Inventaire après décès de C. J. PAYEN, 5 avril 1762
      inventaire après décès; Payen, C.-J.
    - Inventaire après décès de J. GERAULT de MONTROYAL, 8 avril 1762
      inventaire après décès; Gerault de Montroyal, J.
    - Inventaire après décès de Jean LEBOUC, 27 avril 1762
      inventaire après décès; Lebouc, Jean
    - Inventaire après décès de D. F. de BOISRAME veuve DUPARCQ, 4 mai 1762
      inventaire après décès; Boisrame, D.F. de; Duparcq (veuve)
    - Inventaire après décès de A. MARAIST, 5 mai 1762
      inventaire après décès; Maraist, A.
    - Inventaire après décès de F. CATET veuve CHARDON, 5 juin 1762
      inventaire après décès; Catet, F.; Chardon (veuve)
    - Inventaire après décès de M. A. LETELLIER épouse BIENASSEZ, 7 juin 1762
      inventaire après décès; Letellier, M.A.; Bienassez (épouse)
    - Inventaire après décès de G. CAHOURS, 9 juin 1762
      inventaire après décès; Cahours, G.
    - Inventaire après décès de M. CHEVET, 19 juin 1762
      inventaire après décès; Chevet, M.
    - Inventaire après décès de A. VENATE et de C. CARRIERE son épouse, 30 juin 1762
      inventaire après décès; Venate, A.
    - Inventaire après décès de J. BOUROTTE épouse WILLE, 1er juillet 1762
      inventaire après décès; Bourotte, J.; Wille (épouse)
    - Inventaire après décès de J. B. GENTY, 3 juillet 1762
      inventaire après décès; Genty, J.-B.
    - Inventaire après décès de C. A. VELARD, 7 juillet 1762
      inventaire après décès; Velard, C.-A.
    - Inventaire après décès de J. BAROY, 15 juillet 1762
      inventaire après décès; Baroy, J.
    - Inventaire après décès de M. SELLE de LA FRENAYE épouse BOUDIN, 15 juillet 1762
      inventaire après décès; Selle de La Frenaye, M.; Boudin (épouse)
    - Inventaire après décès de L. LEBOEUF, 22 juillet 1762
      inventaire après décès; Leboeuf, L.
    - Inventaire après décès de J. E. ROUSSELET, 6 août 1762
      inventaire après décès; Rousselet, J.E.
    - Inventaire après décès de M. A. PERIQUET veuve QUERVILLE, 21 août 1762
      inventaire après décès; Periquet, M.-A.; Querville (veuve)
    - Inventaire après décès de H. MARTIN, 31 août 1762
      inventaire après décès; Martin, H.
    - Inventaire après décès de M. COSSART de LA TOUR {extrait}, 2 septembre 1762
      inventaire après décès; Cossart de La Tour, M.
    - Inventaire après décès de A. MAUJAN, 15 septembre 1762
      inventaire après décès; Maujan, A.
    - Inventaire après décès de L. NESLE épouse MARCHAND, 16 septembre 1762
      inventaire après décès; Nesle, L.; Marchand (épouse)
    - Inventaire après décès de J. MORABIN, 20 septembre 1762
      inventaire après décès; Morabin, J.
    - Inventaire après décès de D. SUBTIL, 24 septembre 1762
      inventaire après décès; Subtil, D.
    - Inventaire après décès de J. B. BEAUSIRE, 1er octobre 1762
      inventaire après décès; Beausire, J.B.
    - Inventaire après décès de M. L. NOBILLOT veuve JOLLY, 2 octobre 1762
      inventaire après décès; Nobillot, M.L.; Jolly (veuve)
    - Inventaire après décès de M. REIGNEAUT, 16 octobre 1762
      inventaire après décès; Reigneaut, M.
    - Inventaire après décès de LAIR, 30 octobre 1762
      inventaire après décès; Lair
    - Inventaire après décès de Côme FOURNIER, 5 novembre 1762
      inventaire après décès; Fournier, Côme
    - Inventaire après décès de M. J. LEROUX épouse HAMMER, 8 novembre 1762
      inventaire après décès; Leroux, M.-J.; Hammer (épouse)
    - Inventaire après décès de C. LEBASTIER, 18 novembre 1762
      inventaire après décès; Lebastier, C.
    - Inventaire après décès de G. GAL épouse COMPAGNON, 18 novembre 1762
      inventaire après décès; Gal, G.; Compagnon (épouse)
    - Inventaire après décès de M. E. MARTEAU épouse DUSAULOY, 27 novembre 1762
      inventaire après décès; Marteau, M.-E.; Dusauloy (épouse)
    - Inventaire après décès de M. M. VANDROUVE veuve RUSSEAU, 1er décembre 1762
      inventaire après décès; Vandrouve, M.-M.; Russeau (veuve)
    - Inventaire après décès de R. DESMAISONS, 6 décembre 1762
      inventaire après décès; Desmaisons, R.
    - Inventaire après décès de J. M. MONVOISIN épouse J. P. JACQUIN, 11 décembre 1762
      inventaire après décès; Monvoisin, J.M.; Jacquin J.P.
    - Inventaire après décès de N. DUPLESSIS, 30 décembre 1762
      inventaire après décès; Duplessis, N.
  - Etat sommaire des archives de l'étude. 1581 - 1794, MC/RE/XVIII/24/A
    État du 'chartrier': état des répertoires, des liasses et des dossiers de clients de l'étude depuis 1581, pour les notaires Jean I Charles, Jacques II Charles, Christophe Chalon, Louis Henri Vincent, Antoine Bobusse, Etienne Regnault, Jacques Miller, Jean Nicolas Giard, Nicolas Cartier, Jean Le Chanteur, daté d'après 1794, début d'exercice de Gauldrée-Boileau.
    RE/XVIII/24